【裁判字號】    94,訴,558
【裁判日期】    950126
【裁判案由】    毒品危害防制條例
【裁判全文】
臺灣臺南地方法院刑事判決               94年度訴字第558號
公  訴  人  臺灣臺南地方法院檢察署檢察官
被      告  甲○○
上列被告因違反毒品危害防制條例案件，經檢察官提起公訴（94
年度毒偵字第665號），及移送併辦（台灣高雄地方法院檢察署9
4年度毒偵字第6359、7130號），被告就被訴事實為有罪之陳述
，本院裁定進行簡式審判程序，判決如下：
    主  文
甲○○連續施用第一級毒品，處有期徒刑拾月。扣案內裝第一級
毒品海洛因之注射筒壹支（淨重零點零柒公克、空針筒重貳點壹
陸公克）、殘存第一級毒品海洛因之殘渣袋捌個及注射針筒壹支
，均沒收銷燬之。又連續施用第二級毒品，處有期徒刑肆月。應
執行有期徒刑壹年。扣案內裝第一級毒品海洛因之注射筒壹支（
淨重零點零柒公克、空針筒重貳點壹陸公克）、殘存第一級毒品
海洛因之殘渣袋捌個及注射針筒壹支，均沒收銷燬之。
    事  實
一、甲○○前因施用毒品案件，經台灣高雄地方法院以九十年度
    毒聲字第三二八三號裁定送觀察、勒戒後，認無繼續施用毒
    品之傾向，於民國九十年八月九日釋放，並由台灣高雄地方
    法院檢察署檢察官以九十年度毒偵字第一八七二號為不起訴
    處分確定。詎甲○○仍未戒除毒癮，復基於施用第一級毒品
    海洛因之概括犯意，自九十三年十二月間之某日起至九十四
    年七月十三日止，在高雄市○○鄉○路旁等處，將海洛因摻
    入香煙內點燃吸食或滲水以針筒注射之方式，連續施用第一
    級毒品海洛因多次。另基於施用第二級毒品安非他命之概括
    犯意，自九十三年十一月間之某日起至九十四年七月十二日
    止，在高雄縣梓官鄉友人住處等處，將安非他命置放在玻璃
    球內以火燒烤吸食所產生煙霧之方式，連續施用第二級毒品
    安非他命多次。嗣於九十四年一月六日二十二時三十分許，
    在高雄縣岡山鎮大鵬九村七十三號前，為警臨檢查獲，並扣
    得內裝第一級毒品海洛因之注射筒一支、殘存有第一級毒品
    海洛因之殘渣袋八個、注射針筒三支等物；並於九十四年六
    月十八日八時四十分許，在高雄縣岡山鎮○○路一之二號前
    ，為警盤檢查獲；又於九十四年七月十四日十七時許，在高
    雄縣梓官鄉○○村○○路與信興一路口，為警盤查查獲，並
    扣得殘存有第一級毒品海洛因之注射針筒一支；且經其同意
    採集尿液送驗，均呈嗎啡及安非他命陽性反應，而查知上情
    。
二、案經高雄縣政府警察局岡山分局報請台灣高雄地方法院檢察
    署檢察官呈請台灣高等法院檢察署檢察長令轉台灣台南地方
    法院檢察署檢察官偵查起訴，及台灣高雄地方法院檢察署檢
    察官移送併案審理。
    理  由
一、本件被告甲○○所犯係死刑、無期徒刑、最輕本刑為三年以
    上有期徒刑以外之罪，其於準備程序中就被訴事實為有罪之
    陳述，經法官告知簡式審判程序之旨，並聽取公訴人及被告
    之意見後，認為適宜由受命法官獨任進行簡式審判程序，依
    刑事訴訟法第二百七十三條之一第一項規定，裁定由受命法
    官獨任進行簡式審判程序，合先敘明。
二、前揭事實，業據被告甲○○於警詢及本院審理時供承不諱，
    且被告經警查獲之時所採集之尿液，經分別送請高雄縣政府
    衛生局及台灣檢驗科技股份有限公司檢驗之結果，均呈甲基
    安非他命及嗎啡之陽性反應，有高雄縣政府警察局岡山分局
    壽天派出所尿液採證檢驗對照表二紙、高雄縣政府警察局岡
    山分局梓官分駐所尿液採證檢驗對照表一紙、高雄縣政府衛
    生局九十四年一月十一日煙毒尿液檢驗成績書一紙、台灣檢
    驗科技股份有限公司九十四年七月十二日、九十四年八月一
    日濫用藥物尿液檢驗報告各一紙等附卷可稽。且扣案之內裝
    第一級毒品海洛因之注射筒一支（淨重○‧○七公克、空針
    筒重二‧一六公克），經送法務部調查局鑑定結果，確為第
    一級毒品海洛因，有該局九十四年三月二十一日調科壹字第
    二二○○一九三○四號鑑定通知書一紙在卷可按。並扣案之
    殘渣袋八個及注射針筒一支，經送請高雄醫學大學附設中和
    紀念醫院鑑驗之結果，其上確殘存有海洛因無訛，有該醫院
    九十五年一月十七日９５０１─３６６、９５０１─３６８
    號檢驗報告二紙附卷可查。此外，復有高雄縣政府警察局岡
    山分局扣押筆錄二份、扣押物品目錄表二紙、照片四張等在
    卷可憑。是被告之自白核與事實相符，堪信為真實。又被告
    前因施用毒品案件，經台灣高雄地方法院以九十年度毒聲字
    第三二八三號裁定送觀察、勒戒後，認無繼續施用毒品之傾
    向，於九十年八月九日釋放，並由台灣高雄地方法院檢察署
    檢察官以九十年度毒偵字第一八七二號為不起訴處分確定，
    有該不起訴處分書一紙及台灣高等法院被告前案紀錄表可按
    。其於五年內再犯毒品危害防制條例第十條之罪。從而，本
    件事證明確，被告犯行均堪認定。
三、按海洛因係第一級毒品，安非他命則為第二級毒品，毒品危
    害防制條例第二條第二項規定甚明，被告甲○○分別施用之
    ，所為係犯該條例第十條第一項之施用第一級毒品罪，及同
    條第二項之施用第二級毒品罪。其多次持有安非他命及海洛
    因後，進而施用，其持有行為應被其施用之行為所吸收，不
    另論罪。被告先後多次施用第一級毒品海洛因及施用第二級
    毒品安非他命之行為，時間緊接，犯罪構成要件相同，顯係
    基於概括犯意反覆為之，為連續犯，均應依刑法第五十六條
    之規定以一罪論，並各加重其刑。被告所犯施用第一級毒品
    、施用第二級毒品罪二罪之間，犯意各別，行為互殊，應予
    分論併罰。公訴意旨雖僅就被告於九十四年一月六日回溯前
    七十二小時之施用第一、二級毒品犯行加以起訴，惟被告所
    為其餘施用第一、二級毒品犯行，既與前揭論罪部分有連續
    犯關係，屬裁判上一罪，自為起訴效力所及，復經檢察官併
    案審理，本院當得加以審酌，附此敘明。爰審酌被告前因施
    用毒品案件，經觀察、勒戒後，認無繼續施用毒品之傾向，
    而經檢察官為不起訴處分確定後，仍不知悔改、警惕，猶繼
    續施用毒品，所犯情節，惟其施用毒品僅戕害己身，未危及
    他人，及犯後態度等一切情狀，分別量處如主文所示之刑，
    並定其應執行刑，以資懲儆。另扣案之內裝第一級毒品海洛
    因之注射筒一支（淨重○‧○七公克、空針筒重二‧一六公
    克）、殘存有第一級毒品海洛因之殘渣袋八個及注射針筒一
    支，既經驗出殘存第一級毒品海洛因，客觀上顯無法將殘存
    毒品自上開物品析離，應視同毒品，同屬違禁物無訛，均應
    依毒品危害防制條例第十八條第一項前段之規定，宣告沒收
    併銷燬之（空針筒因與毒品不能析離併予宣告沒收銷燬）。
    至扣案之注射針筒三支，經送請高雄醫學大學附設中和紀念
    醫院鑑驗之結果，其上並無殘存毒品反應，有該醫院九十五
    年一月十七日９５０１─３６５、９５０１─３６７號檢驗
    報告二紙在卷可參，即該等物品並非違禁物，且被告否認為
    其所有，亦無證據證明係被告所有供或預備供本件犯罪所用
    之物，爰不另為沒收之諭知，附此敘明。
據上論斷，應依刑事訴訟法第二百七十三條之一第一項、第二百
九十九條第一項前段，毒品危害防制條例第十條第一項、第二項
、第十八條第一項前段，刑法第十一條前段、第五十六條、第五
十一條第五款，判決如主文。
本案經檢察官乙○○到庭執行職務。
中    華    民    國     95    年    1    月    26    日
                  刑事第一庭  法  官  洪榮家
以上正本證明與原本無異
如不服本判決，應於判決送達後十日內，向本院提出上訴狀
                              書記官  許悉愛
中    華    民    國     95    年    1    月    26    日
附錄本案論罪科刑法條全文：
毒品危害防制條例第十條：
施用第一級毒品者，處六月以上五年以下有期徒刑。
施用第二級毒品者，處三年以下有期徒刑。


司法院資訊處製作；財團法人民間司法改革基金會備份。
